【裁判字號】    90,易,434
【裁判日期】    900817
【裁判案由】    藏匿人犯
【裁判全文】
臺灣基隆地方法院刑事判決                            九十年度易字第四三四號
    公  訴  人  臺灣基隆地方法院檢察署檢察官
    被      告  甲○○
右列被告因藏匿人犯案件，經檢察官提起公訴（九十年度偵字第二六六０號），本院
判決如左：
    主  文
甲○○使犯人隱避，處拘役貳拾日，如易科罰金以參佰元折算壹日。
    事  實
一、甲○○於民國（下同）九十年六月二十二日接獲一名年籍姓名不詳、綽號「阿財
    」之成年男子電話，要其駕車至台北縣濱海公路台二線八十四公里處載運大陸偷
    渡客，甲○○遂駕駛車號ＧＵ─七八０九號自小客車，於當日二十時許在該處等
    候。同日二十時許，陳寶明未經台灣內政部入出境管理局申請許可，而由大陸地
    區福建省平潭海邊搭乘不明漁船偷渡進入台灣地區，為違反國家安全法第六條第
    一項之犯人在該處上岸，即坐上甲○○駕駛之前開車輛，使陳寶明得利用車輛所
    具有之隱蔽性、速度性、機動性而得以隱避。甲○○將陳寶明載往基隆巿碇內街
    一一０號碇內公園旁等候「阿財」電話指示，欲再將之載往不明地點藏匿，嗣於
    同日二十三時三十分許，經警盤查而當場查獲。
二、案經基隆巿警察局第三分局報報請臺灣基隆地方法院檢察署檢察官偵查起訴。
    理  由
一、訊據被告甲○○固對於右揭時地接獲綽號「阿財」之成年男子電話，至濱海公路
    載運陳寶明之事實，坦承不諱，惟矢口否認有藏匿人犯之犯行，辯稱：阿財係指
    示伊至該處載運客人，不知所載之人係大陸偷渡客云云。然查，被告前開犯行，
    業經其於警訊及偵查中直承不諱，核與證人即大陸偷渡客陳寶明所述情節相符，
    是其所辯，顯係事後卸責之詞，不足採信。本件事證明確，被告犯行堪以認定。
二、被告甲○○所為，係犯刑法第一百六十四條第一項之藏匿人犯罪。爰審酌被告因
    一時貪念，致罹刑章，及其目的、手段、所生之危害及犯罪後之態度等一切情狀
    ，量處如主文所示之刑，並諭知易科罰金之折算標準，以示懲戒。
三、據上論斷，應依刑事訴訟法第四百五十二條、第二百九十九條第一項前段、刑法
    第一百六十四條第一項、第四十一條第一項，罰金罰鍰提高標準條例第一條前段
    ，判決如主文。
本案經檢察官黃士元到庭執行職務。
中    華    民國      九十    年        八        月      十七      日
                                臺灣基隆地方法院刑事第二庭
                                      法  官    齊      潔
右正本證明與原本無異。
對於本件判決如有不服，應於收受送達後十日內，向本院提出上訴書狀，上訴於臺灣
高等法院，並按他造當事人之人數附具繕本。
                                      書記官    林  苑  珍
中    華    民    國      九十    年        八        月      二十一    日
附錄論罪法條
刑法第一百六十四條第一項：
藏匿犯人或依法逮捕、拘禁之脫逃人或使之隱避者，處二年以下有期徒刑、拘役或五
百元以下罰金。


司法院資訊處製作；財團法人民間司法改革基金會備份。
